臺灣新竹地方法院民事裁定  
111年度小上字第7號
上  訴  人  邱鈺麟  
被上訴人    李美亞  


上列當事人間請求損害賠償事件，上訴人對於民國110年12月7日
本院竹北簡易庭111年度竹小更字第1號小額訴訟事件第一審判決
不服，提起上訴，本院裁定如下：
    主  文
上訴駁回。
第二審訴訟費用新臺幣壹仟伍佰元由上訴人負擔。
    理  由
一、按對於小額程序第一審判決提起上訴，應以上訴狀表明下列
    各款事項，提出於原第一審法院為之：一、當事人及法定代
    理人。二、第一審判決及對於該判決上訴之陳述。三、對於
    第一審判決不服之程度，及應如何廢棄或變更之聲明。四、
    上訴理由。上訴不合法者，第二審法院應以裁定駁回之。但
    其情形可以補正者，審判長應定期間先命補正，民事訴訟法
    第436條之32第2項、第441條、第444條第1項分別定有明文
    。次按對於小額程序之第一審裁判上訴，非以其違背法令為
    理由，不得為之；其上訴狀內應記載上訴理由，表明原判決
    所違背之法令及其具體內容，或依訴訟資料可認為原判決有
    違背法令之具體事實，民事訴訟法第436條之24第1項、第43
    6條之25亦規定自明。且依同法第436條之32準用同法第468
    條、第469條之規定，判決不適用法規或適用不當者，為違
    背法令。而判決有同法第469條第1款至第5款情形之一者，
    為當然違背法令。又當事人依民事訴訟法第468條規定以第
    二審判決有不適用法規或適用法規不當為上訴理由時，其上
    訴狀或理由書應有具體之指摘，並揭示該法規之條項或其內
    容，若係成文法以外之法則，應揭示該法則之旨趣，倘為司
    法院解釋或本院之判例，則應揭示該判解之字號或其內容，
    如依民事訴訟法第469條所列各款事由提起第三審上訴者，
    其上訴狀或理由書應揭示合於該條款之事實，上訴狀或理由
    書如未依此項方法表明者，即難認為已對第二審判決之違背
    法令有具體之指摘，其上訴自難認為合法。本件上訴人提起
    第三審上訴，核其訴狀所載，僅就原審取捨證據任加指摘，
    並未具體指出原判決違背何等法規，依上說明，其上訴即難
    認為合法（最高法院71年台上第314號民事判例意旨參照）
    。
二、查上訴人提起本件上訴，並未載明民事訴訟法第441條第1項
    第3款所規定之對於第一審判決不服之程度，及應如何廢棄
    或變更之聲明，經本院於111年2月7日裁定命上訴人於收受
    裁定送達後5日補正上訴聲明，有前開裁定、送達證書、上
    訴理由狀在卷可參。是上訴人提起上訴未載明上訴聲明，已
    非合法。　　
三、上訴人上訴理由略以：請求調查吳錦汕、阮玉川、李美亞，
    何人私自進入我休息拍照，阮玉川派人監督我工作，讓我心
    生恐懼。金泰殿養生館芭達雅養生館、泰健康養生館，三家
    店逃漏稅等語。惟原審判決斟酌全辯論意旨，就兩造所為主
    張，依調查證據之結果，認定「被上訴人係在養生館之個人
    休息室內辱罵上訴人，非在養生館之原告宿舍房間外走廊辱
    罵原告。上訴人主張被上訴人於108年8月29日、108年11月1
    日下午4、5時許，均在養生館2樓工作場所內辱罵伊之事實
    ，未為任何舉證，上訴人就此對被上訴人提出公然侮辱之刑
    事告訴，然經檢察官偵查後認被上訴人犯罪嫌疑不足，而為
    不起訴處分，上訴人不能舉證證實自己主張被上訴人公然侮
    辱之事實為真實，即屬不能採信」。原判決業已具體說明其
    認定事實、適用法律之理由。上訴人提起本件上訴，亦無提
    及原審判決有何民事訴訟法第469條第1款至第5款之當然違
    背法令情形及其具體內容，或具體指摘原審判決有何不適用
    法規或適用不當之情形，復無指明所違背之法規、法則、司
    法解釋或最高法院判例，且就整體訴訟資料亦無從認定原判
    決有何違背法令之具體事實，難認已於上訴狀內依法表明原
    審判決如何具體違背法令。依上所述，上訴人提起本件上訴
    ，核係對原審取捨證據、認定事實之職權行使為指摘，未對
    原審判決有如何違背法令之處為具體之表明，並未符合民事
    訴訟法第436條之25所規定應表明之事項。揆諸首揭法條及
    說明，本件上訴為不合法，應依據民事訴訟法第436條之32
    第2項準用同法第444條第1項以裁定駁回之，並確定上訴人
    應負擔之第二審訴訟費用額如主文第2項所示。
四、據上論結，本件上訴為不合法，依民事訴訟法第436條之32
    第1項、第2項、第444條第1項前段、第436條之19第1項、第
    95條、第78條，裁定如主文。
中　　華　　民　　國　　111 　年　　4 　　月　　28　　日
                  民事第二庭  審判長法  官  林南薰
　　　　　　　　　　　　　　　　    法  官  張詠晶
　　　　　　　　　　　　　　　　　  法  官  林麗玉
以上正本係照原本作成。
本裁定不得抗告。
中　　華　　民　　國　　111 　年　　4 　　月　　28　　日
                                    書記官　郭春慧